【裁判字號】    97,消債更,12
【裁判日期】    970821
【裁判案由】    更生事件
【裁判全文】
臺灣屏東地方法院民事裁定            97年度消債更字第12號
聲  請  人
即債務人       甲○○
上列當事人聲請消費者債務清理事件，本院裁定如下：
    主  文
債務人甲○○自中華民國九十七年八月二十五日中午十二時起開
始更生程序。
    理  由
一、按債務人不能清償債務或有不能清償之虞；且無擔保或無優
    先權之債務總額未逾新臺幣一千二百萬元者，於法院裁定開
    始清算程式或宣告破產前，得向法院聲請更生；又法院開始
    更生程式之裁定，應載明其年、月、日、時，並即時發生效
    力，消費者債務清理條例第3 條、第42條第1 項、第45條第
    1 項分別定有明文。
二、本件債務人聲請意旨略以其就債務有不能清償之情事，曾於
    95年間以書面向最大債權金融機構安泰商業銀行請求依「中
    華民國銀行公會會員辦理消費金融案件無擔保債務協商機制
    」共同協商債務清償方案，嗣並於同年6 月協商成立，約定
    每月應繳金額新臺幣（下同）25,719元，惟因協商金額過高
    ，生活窘迫，致履行協商顯有重大困難，而於96年1 月間毀
    諾，此並非債務人主觀上惡意不履行協商，實係客觀上確有
    不可歸責於債務人之事由。又其無擔保或無優先權之債務總
    額未逾1,200 萬元，復未經法院裁定開始清算程式或宣告破
    產，爰向本院聲請更生等語。
三、經查債務人所主張之上開事實，業據其提出債權人清冊、協
    商成立協定書影本、戶籍謄本等件為證，復經本院依職權調
    閱債務人財產所得情形，有稅務電子閘門財產所得調件明細
    表等附卷可稽。次查，債務人於95年所得額為271,890 元，
    96年所得額為269,384 元，最近二年月平均收入約為22,553
    元左右；又債務人雖有坐落屏東縣屏東市○○里○○街128
    號3 樓及同街130 號5 樓之基地及房屋，然該基地及房屋尚
    負總數約為6,360,000 元債務之抵押權，並非純粹資產；此
    外並無土地、房屋或其他有變現價值之動產及固定所得，則
    以最近二年月平均收入約為22,553元左右之收入，尚不足扣
    除每月依協商債務清償方案之金額25,719元，依一般生活經
    驗法則，顯不足以供債務人日常生活費用所需，堪信債務人
    實已無力履行協商且亦無可歸責於己之事由。
四、綜上所述，本件債務人所積欠之無擔保或無優先權之債務總
    額既未逾1,200 萬元，復未經法院裁定開始清算程序或宣告
    破產，此外又查無債務人有消費者債務清理條例第6 條第3
    項、第8 條或第46條各款所定駁回更生聲請之事由存在，則
    債務人聲請更生，應屬有據，爰裁定如主文。
中    華    民    國    97    年    8     月    21    日
                        民事庭法官  李  麗  芳
正本係照原本作成。
本裁定不得抗告。
本件裁定公告日期為民國97年8月21日下午5時。
                        法院書記官  徐  建  功
中    華    民    國    97    年    8     月    21    日


司法院資訊處製作；財團法人民間司法改革基金會備份。
